臺灣嘉義地方法院民事裁定
110年度亡字第16號
聲  請  人  羅旭良  

代  理  人  賴柏仰  



            林冠宇  
相  對  人  羅有福  

上列聲請人聲請宣告羅有福死亡事件，本院裁定如下：
    主    文
宣告失蹤人羅有福(男，民國○年○月○○日生，身分證統一編號不
詳，失蹤前住所：臺南縣○○鎮○○里0鄰○○00號)於民國四十五年十
月一日下午十二時死亡。
程序費用新臺幣壹仟元由羅有福之遺產負擔。
    理    由
一、聲請意旨略以：失蹤人羅有福(男，民國○年○月○○日生)於臺
    灣光復後即生死不明，至今戶政系統查無相對人即失蹤人羅
    有褔之死亡資料，亦無後續之任何戶籍資料，前經聲請鈞院
    准以110年度亡字第16號公示催告，並刊登新聞紙在案
　　，現陳報期間屆滿，未據失蹤人陳報其生存，或知失蹤人生
    死者，陳報其所知，為此聲請為宣告失蹤人死亡，並提出鈞
    院公示催告裁定及報紙為證。
二、按我國於72年1月1日修正公布施行之現行民法總則施行法第
    3條第3項規定：修正之民法總則第8條之規定（71年1月4日
    修正公布，72年1月1日施行），於民法總則施行後修正前失
    蹤者，亦適用之，但於民法總則修正前，其情形已合於修正
    前民法總則第8條之規定者，不在此限。又依修正前民法第8
     條規定：失蹤人失蹤滿10年或為70歲以上者失蹤滿5年或為
    遭遇特別災難者失蹤滿3年後，得由利害關係人向法院聲請
    為死亡之宣告。
三、經查，聲請人主張失蹤人羅有福為其胞兄，已失蹤數10年等
    情，業據其提出桃園市八德區戶政事務所110年6月29日桃市
    德戶字第1100005546號函、繼承系統表、戶籍謄本等件為證
　　；並經證人即相對人羅有福之侄子陳順宗到院證述伊自出生
    迄今均未見過相對人，且聽伊母親說相對人去做日本兵已去
    世，伊母親在15、16歲時曾看到相對人之同袍背著骨灰回來
    等語屬實（見本院卷第48頁），復經本院依職權查詢失蹤人
    羅有福之受理失蹤人口紀錄、入出境、就醫、前科及勞健保
    之相關資料後，均查無失蹤人羅有福現仍生存、活動之情形
　　，亦有前開卷內所附查詢資料可稽。再衡以國民政府於34年
    10月25日臺灣光復後，曾於35年4月間實施戶口清查，嗣於3
    5年10月1日辦理初次設籍登記，失蹤人於臺灣光復後未辦理
    初設戶籍登記之原因，不外乎失蹤、死亡等因素所致，此為
    公眾週知之事實，而依卷內事證雖無法直接認定失蹤人死亡
    之事實，惟可認其至遲於35年10月1日即已失蹤。準此，本
    院綜合上開事證調查之結果，認與聲請人之前揭主張相符
　　，自堪信為真實。
四、本件失蹤人於35年10月1日起失蹤迄今，且音訊杳然，迄今
    生死不明，並經本院以110年度亡字第16號公示催告在案。
    今申報期間屆滿，仍未據失蹤人陳報其生存，或知其生死者
    陳報其所知，則揆諸前揭法律規定，聲請人自得聲請對之為
    死亡宣告，故本件聲請於法核無不合，應准許對失蹤人為死
    亡之宣告。又本件失蹤人係於35年10月1日失蹤，計至45年1
    0月1日屆滿10年，自應推定其於是日下午12時為死亡之時，
    爰依法宣告如主文第1項所示。
五、依家事事件法第154條第3項，裁定如主文。　　

中　　華　　民　　國　　111 　年　　3 　　月　　31　　日
               家事法庭  法　　　官  黃仁勇           
以上正本係照原本作成。
如對本裁定抗告，須於裁定送達後10日之不變期間內，向本院提
出抗告狀，並繳納抗告費新臺幣1,000元。
本裁定確定後30日內，應至戶政事務所辦理死亡登記。
中　　華　　民　　國　　111 　年　　3 　　月　　31　　日
                         書　記　官　黃郁萍